臺灣臺中地方法院刑事裁定
111年度聲字第1號
聲明異議人
即  受刑人  陳志嘉


上列聲明異議人即受刑人因竊盜等案件，對於臺灣臺中地方檢察
署檢察官執行之指揮執行（110年度執字第14247號、110年度罰
執助己字第62號之1），聲明異議，本院裁定如下：
    主    文
聲明異議駁回。
    理    由
一、聲明異議意旨略以：
  ㈠聲明異議人即受刑人（下稱受刑人）因竊盜等案件，經鈞院
    以110年度簡字第995號判決判處拘役25日，如易科罰金，以
    新臺幣1000元折算1日，並於民國110年11月2日確定(下稱A
    罪)。又受刑人前因犯竊盜案件，經法院各判處拘役20日(下
    稱B罪)及拘役30日(下稱C罪)，並定應執行刑為拘役45日，
    業經臺灣臺中地方檢察署檢察官(下稱臺中地檢署檢察官)核
    發110年執更助己字第575號指揮書執行。上開3罪之犯罪行
    為屬數罪併罰，且有2裁判以上，應依刑法第51條規定定其
    應執行之刑後再為執行。惟臺中地檢署檢察官竟於110年12
    月17日就A罪核發110年執己字第14247號指揮書接續執行，
    指揮命令顯有不當。
  ㈡臺中地檢署檢察官核發110年罰執助己字第62號之1指揮書，
    所應執行罰金新臺幣（下同）2萬4000元，易服勞役24日，
    惟受刑人另因案經臺灣臺北地方法院於110年12月21日定應
    執行罰金2萬5000元，則臺中地檢署檢察官上開110年罰執助
    己字第62號之1指揮書亦有不當。　
  ㈢爰依法就臺中地檢署檢察官110年度執己字第14247號及110年
    度罰執助己字第62號之1指揮書向鈞院聲明異議等語。
二、按受刑人或其法定代理人或配偶，以檢察官執行之指揮為不
    當者，得向諭知該裁判之法院聲明異議；法院應就異議之聲
    明裁定之，刑事訴訟法第484條、第486條分別定有明文。而
　　刑事訴訟法第484條所謂「檢察官執行之指揮不當」，係指
    就執行之指揮違法及執行方法不當等情形而言。又判決確定
    後即生效力，檢察官如依確定判決內容為指揮執行，自難指
    檢察官執行之指揮為違法或其執行方法不當。而刑罰之執行
    ，除法院之確定判決或定執行刑之確定裁定有違法情事，經
    非常上訴或再審程序，加以撤銷或變更者外，檢察官應依指
    揮書附具之確定裁判書指揮刑罰之執行（最高法院102年度
    台抗字第1041號裁定意旨參照）。申言之，於法院之確定裁
    判變更前，檢察官據以執行，其執行之指揮即難認有何違法
    或不當。再者，刑事訴訟法第484條「受刑人或其法定代理
    人或配偶以檢察官執行之指揮為不當者，得向諭知該裁判之
    法院聲明異議。」之規定，係為保障受刑罰或保安處分執行
    之人之利益而設之救濟程序。受刑人（含受處分人）或其他
    有異議權人對於檢察官執行之指揮聲明異議之時機，應以檢
    察官指揮執行之刑罰或保安處分正在執行中為前提，如檢察
    官指揮執行之刑罰或保安處分已經執行完畢，即無復以聲明
    異議程序予以救濟之實益可言(最高法院110年度台抗字第12
    37號裁定意旨參照)。另按刑事訴訟法第484條規定，受刑人
    或其法定代理人或配偶以檢察官執行之指揮為不當者，得向
    諭知該裁判之法院聲明異議。是對於執行檢察官之指揮執行
    聲明異議者，應向諭知所執行裁判之法院為之。所謂諭知該
    裁判之法院，係指對被告之有罪判決，於主文內宣示主刑、
    從刑或沒收之法院而言。又對於已判決確定之各罪所為定其
    應執行刑之裁定，與科刑判決有同一效力。是對於執行檢察
    官本於定應執行刑之裁定所為之指揮執行，聲明異議者，應
    向諭知該裁定之法院為之(最高法院104年度台抗字第38號、
    109年度台抗字第565號裁定要旨參照)。
　㈠臺中地檢署檢察官110年度執己字第14247號指揮書部分：
  ⒈受刑人前因另犯B、C等罪，經法院各判處拘役20日及拘役30
    日，並定應執行刑為拘役45日，由臺中地檢署檢察官核發11
    0年執更助己字第575號指揮書執行，刑期起算日為110年12
    月1日，執行期滿日為111年1月14日；又受刑人所犯A罪，業
    經本院以110年度簡字第995號判決判處拘役25日，而於110
    年11月2日確定，臺中地檢署檢察官並於110年12月17日核發
    110年執己字第14247號指揮書接續執行，刑期起算日為111
    年1月15日，執行期滿日為111年2月8日等情，有各該執行指
    揮書及臺灣高等法院被告前案紀錄表附卷可稽。
  ⒉受刑人不服臺中地檢署檢察官此部分執行之指揮，固向本院
    聲明異議，並具體指摘應就A、B、C等3罪合併定其應執行之
    刑後再為執行云云。然臺中地檢署檢察官所核發之110年度
    執己字第14247號指揮書，係據本院已確定之110年度簡字第
    995號判決內容為指揮執行，依上開說明，自難率指檢察官
    執行之指揮為違法或其執行方法不當。
  ⒊又上開3罪雖因符合數罪定其應執行之刑之要件，經臺中地檢
    署檢察官向本院聲請定其應執行之刑（110年度執聲字第310
    2號），經本院於111年1月18日裁定受刑人應執行拘役70日
    ，惟臺中地檢署檢察官將於該裁定確定後依法換發指揮書，
    並註銷前開110年度執己字第14247號指揮書，是臺中地檢署
    檢察官在換發指揮書前，先就已確定之A罪判決核發指揮書
    接續執行，亦難認其有何逾越法律授權或專斷等濫用權力之
    情事。
  ⒋參以，受刑人聲明異議之110年執己字第14247號指揮書，刑
    期起算日為111年1月15日，執行期滿日為111年2月8日，是
    受刑人所犯A罪業於111年2月8日執行完畢，有上開指揮書及
    臺灣高等法院在監在押全國紀錄表附卷可佐，則不論檢察官
    所為之執行指揮是否允當，均無以聲明異議程序予以救濟之
    實益可言，受刑人之聲明異議即難認為有理由。
　㈡臺中地檢署檢察官110年度罰執助己字第62號之1指揮書部分
    ：
　⒈受刑人前因竊盜案件，經臺灣臺北地方法院以110年度審簡字
    第973號判決判處罰金2000元，如易服勞役以1000元折算1日
    確定(下稱D罪)；又因侵占遺失物案件，經臺灣彰化地方法
    院以110年度簡字第614號判決判處罰金5000元，如易服勞役
    以1000元折算1日確定(下稱E罪)；再因竊盜案件，經本院以
    110年度沙簡字第165號判決判處罰金2萬元，如易服勞役以1
    000元折算1日確定(下稱F罪)，E、F2罪再經臺灣彰化地方法
    院以110年度聲字第1120號裁定應執行罰金2萬4000元，如易
    服勞役以1000元折算1日確定，並經臺灣彰化地方檢察署檢
    察官囑託臺中地檢署檢察官執行，經臺中地檢署檢察官核發
    110年罰執助己字第62號之1指揮書執行易服勞役，刑期起算
    日為111年2月9日，執行期滿日為111年3月4日。嗣D、E、F3
    罪再經臺灣臺北地方法院於110年12月21日以110年度聲字第
    2142號裁定定應執行罰金2萬5000元，如易服勞役以1000元
    折算1日，於111年1月4日確定等情，有該執行指揮書、臺灣
    臺北地方法院110年度聲字第2142號裁定及臺灣高等法院被
    告前案紀錄表附卷可稽。
　⒉受刑人主張臺中地檢署檢察官執行指揮不當之110年罰執助己
    字第62號之1指揮書裁判依據，應係E、F2罪所為定應執行刑
    之臺灣彰化地方法院110年度聲字第1120號裁定，揆諸上開
    說明，受刑人對之聲明異議，應向諭知該裁定之臺灣彰化地
    方法院為之，本院既非諭知所定應執行刑裁定之法院，自無
    管轄權，受刑人聲明異議，於法顯有未合。
四、綜上所述，聲明異議人對執行檢察官執行指揮之聲明異議，
    部分為無理由，部分無管轄權，於法未合，應予駁回。
中　　華　　民　　國　　111 　年　　2 　　月　　25　　日
                  刑事第八庭    法  官  陳鈴香
上正本證明與原本無異。
如不服本裁定，應於送達後5日內，向本院提出抗告狀。
                                書記官  陳科維
中　　華　　民　　國　　111 　年　　3 　　月　   1　　日